【裁判字號】    95,訴,162
【裁判日期】    950630
【裁判案由】    營利事業所得稅
【裁判全文】
高雄高等行政法院判決
                                   95年度訴字第00162號
                              .
原      告  大眾商業銀行股份有限公司
代  表  人  甲○○
訴訟代理人  蘇二郎律師
被      告  財政部高雄市國稅局
代  表  人  邱政茂局長
訴訟代理人  乙○○
上列當事人間因營利事業所得稅事件，原告不服財政部中華民國
94年12月30日台財訴字第09400546680號訴願決定，提起行政訴
訟。本院判決如下：
    主  文
原告之訴駁回。
訴訟費用由原告負擔。
    事  實
甲、事實概要：
緣原告89年度營利事業所得稅結算申報，原列報全年所得額新台
幣（下同）424,865,384元，課稅所得額負10,734,346元，經被
告核定全年所得額438,823,156元，課稅所得額0元。原告對調整
增列出售土地交易損失58,259,112元及調增前5年核定虧損扣除
額71,573,396元部分不服，申請復查未獲變更，提起訴願亦遭駁
回，遂提起本件行政訴訟。
乙、兩造聲明：
一、原告聲明：訴願決定及原處分（含復查決定）關於調整增列
    出售土地損失58,259,112元及前5年核定虧損本年度扣除額
    71,573,396元部分均撤銷。
二、被告聲明：原告之訴駁回。
丙、兩造之爭點：
一、原告主張：
（一）惟查，原告出售承受土地擔保品之損失，係以收回債權為
      目的所發生，與一般土地資產交易所生損失有別，應以承
      受後自行出售之價格作為取得擔保品之成本，計算處分該
      土地擔保品之損益課稅：
（１）按「涉及租稅事項之法律，其解釋應本於租稅法律主義之
      精神，依各該法律之立法目的，衡酌經濟上之意義及實質
      課稅之公平原則為之。」司法院釋字第420號解釋著有明
      文。是租稅法律之解釋，除應本於租稅法律主義外，亦須
      考量其於經濟上之實質意義，並於不悖實質課稅之公平原
      則下為之，謹先陳明。
（２）本件原告為金融銀行業者，以對外放款為主要業務之一，
      放款債權之回收率，關乎債權銀行之營運績效，故就債務
      人擔保品處分所生之損益，與債權銀行就自有固定資產處
      分所生之損益，性質迥為不同，自不應無差別地適用所得
      稅法第4條第1項第16款第1目及同法施行細則第8條之4關
      於一般土地交易損益認列之規定。蓋本件出售土地擔保品
      之本質屬債權回收之手段，自經濟上之實質意義觀之，其
      課稅方法應與一般銀行出售固有資產之損益有別，此參財
      政部81年3月23日台財稅字第810760044號函釋謂：「金融
      業出售債務人設定動產質權之質押物，係以清償其債權為
      目的，其所取得之價金，‧‧‧應准免徵營業稅。」等語
      ，亦足為證。
（３）有鑑於上述就債務人擔保品處分所生之損益，與債權銀行
      就自有固定資產處分所生損益，兩者性質不同之交易實情
      ，財政部乃針對處分擔保品之損益課稅問題另作成94年10
      月26日台財稅字第9404574090號函釋如下：「資產管理公
      司就已取得執行名義之金融機構不良債權，向法院申請強
      制執行，其因參與拍賣或聲明承受而取得該不良債權之抵
      押物時，已與第3人達成買賣該抵押物之合意，嗣後並依
      買賣契約書約定之交易價格完成交易者，資產管理公司得
      以其與該第3人之實際交易價格作為取得該抵押物之成本
      ，並分別計算處分不良債權及抵押物之損益課稅。」易言
      之，無論債權銀行或資產管理公司，其承受擔保品之目的
      ，均在於收回債權，避免擔保品進入特別拍賣程序而遭一
      再減價拍賣，使損失愈形擴大。是故，債權銀行於拍賣程
      序承受擔保品後再行出售，自交易之本質觀之，債權回收
      之程序應進行至銀行自行將擔保品出售予第3人之時點，
      始為完結；則債權回收之損益計算，自亦應以債權銀行出
      售予第3人時之價格為成本，始符事理。
（４）惟查，本件被告就原告出售擔保品回收債權之行為，認定
      屬一般土地交易行為計算損益，而依所得稅法第4條第1項
      第16款第1目及同法施行細則第8條之4土地交易所得免稅
      為由，核認原告出售土地擔保品之損失不得列為年度所得
      減項，顯然未考量所得之經濟上實質意義，並違反實質課
      稅之公平原則。
（二）次按「行政行為，非有正當理由，不得為差別待遇。」行
      政程序法第6條定有明文。另憲法第7條亦規定平等原則，
      要求相同的事物應為相同處理，不同事物應為不同處理。
      則依上所述，原告出售土地擔保品之目的係為收回債權，
      與一般營利事業出售土地係為投資獲利之本質截然不同，
      兩者既係不同事物，自應為不同處理，不應毫無分別地適
      用所得稅法施行細則第8條之4規定；而資產管理公司出售
      擔保品之目的亦在收回債權，與原告出售土地擔保品之本
      質完全相同，則相同事物應為相同處理，原告出售土地擔
      保品回收債權之損益計算，自應以該土地出售予第3人之
      價格為成本，始與平等原則之精神相符。
（三）又前揭司法院釋字第420號解釋已闡明，涉及租稅事項之
      法律，其解釋應本於租稅法律主義之精神，則關於稅捐法
      律之解釋發生疑義時，亦應基於「租稅公平」採取「疑則
      有利納稅人」之態度，此參照蘇俊雄大法官於釋字第508
      號解釋部分不同意見書中有謂：「法理上，對稅法發生解
      釋疑義時，有兩種對立的見解：即『疑則有利於國庫』與
      『疑則有利於納稅人』。前者以國家作為公共利益之維護
      者，故稅法上之疑義，應以國家財政收入目的作為最大公
      共利益考量；而後者，則著眼於憲法保障人民權益之精神
      ，而以課徵所得稅乃係對人民財產權有所限制或侵害，故
      應本刑法上『罪刑法定主義』、『罪疑唯輕』之思維模式
      進行解釋。後說較能貫徹租稅法定主義之意旨，為現代福
      利法治國家之憲法所強調，自應從之。」自明，故法規對
      於銀行業者出售承受土地擔保品之損失認列既乏明確規定
      ，即應自「疑則有利納稅人」之解釋角度出發，認為原告
      得類推適用財政部94年10月26日台財稅字第9404574090號
      函釋，關於資產管理公司因參與拍賣或聲明承受而取得不
      良債權抵押物之課稅方式，依原告為收回債權而出售土地
      擔保品予第3人時之價格為成本，以計算損益。
（四）再者，所得稅之課徵，應以量能課稅為基本原則，而從量
      能課稅理想之實踐而言，沒有營利事業願意發生呆帳損失
      ，而利用呆帳損失來規避稅捐即使可以想像，但難度也甚
      高，所以呆帳損失認列之許可，不應過於嚴苛。（台北高
      等行政法院93年度訴字第1844號判決參照）參以上述判決
      之意旨，原告出售土地擔保品所受損失，其性質當屬呆帳
      損失，其認列自不應過於嚴苛。況上述判決乃針對所爭呆
      帳損失是否實際發生所為之判斷，反觀本件原告之呆帳損
      失業屬實際發生已無爭議，從量能課稅角度及舉輕以明重
      之法理，對於本件原告實際已發生之出售土地擔保品之損
      失，自應准予認列並於所得額中減除，始符實質課稅之公
      平及量能課稅之原則。
（五）綜上所陳，原告出售承受土地擔保品之損失，係以收回債
      權為目的所發生，與一般土地資產交易所生損失殊屬有別
      ，應以承受後自行出售之價格作為取得擔保品之成本，計
      算處分該土地擔保品之損益課稅，詎被告未斟酌實情，率
      認其屬一般土地交易行為，而逕依所得稅法第4條第1項第
      16款第1目及同法施行細則第8條之4土地交易所得免稅為
      由，核認原告出售土地擔保品之損失不得列為年度所得減
      項，調增免稅之出售土地損失58,259,112元，並調增動用
      前5年核定虧損未扣除額71,573,396元，顯然未考量交易
      行為在經濟上之實質意義，不當適用上述所得稅法及其施
      行細則條文，違反實質課稅之公平原則，並與量能課稅原
      則有違，已對原告之財產權造成侵害，應予撤銷，始符法
      制。
二、被告主張：
（一）關於出售土地損失部分：
（１）按「左列各種所得，免納所得稅：‧‧‧十六、個人及營
      利事業出售土地，或個人出售家庭日常使用之衣物、家具
      ，或營利事業依政府規定為儲備戰備物資而處理之財產，
      其交易之所得。」及「依本法第四條第一項第十六款第一
      目規定，個人或營利事業出售之財產，其交易所得免稅者
      ，如有交易損失，亦不得扣除。」為所得稅法第4條第1項
      第16款第1目及同法施行細則第8條之4所明定。
（２）本件原告89年度營利事業所得稅結算申報，列報其他損失
      120,845,017元，含承受擔保品損失118,815,876元，被告
      按原告補充資料抽樣查對雖無不符，惟其中出售土地損失
      58,259,112元，因屬免稅所得，計算課稅所得額應於營利
      事業所得稅結算申報書第101欄加回，原告並未予加回，
      被告調整核定第101欄出售土地損失58,259,112元。查，
      銀行業承受擔保品之來源，係因貸放款未能收回，而將客
      戶提供之擔保品，經法定程序予以承受（經法院拍賣競標
      取得或無法賣出之擔保品銀行為確保債權而予承受），拍
      定價格則認列為承受擔保品之成本，實質與銀行自公開市
      場買進土地並無不同，故原告將承受之擔保品，帳列其他
      資產科目，此由會計師簽證報告書第8頁所載：「承受擔
      保品係依銀行法行使抵押權取得之不動產，經抽核權利移
      轉證書、土地及建築所有權狀等相關憑證與帳載核對相符
      。」可證之；次查，所得稅法第4條第1項第16款規定，營
      利事業出售土地交易之所得免納所得稅，如有交易損失，
      亦不得扣除，是原告因貸放款未能收回，而將客戶提供之
      擔保品拍賣、承受擔保品進而處分承受擔保品（土地），
      其處理程序與帳務處理方式，亦必需先基於法律規範之下
      ，不得恣意為之。準此，原告列報其他損失項下之出售承
      受擔保品土地損失58,259,112元，於計算課稅所得額時，
      不得扣除。故被告核定原告本年度營利事業所得稅結算申
      報書第101欄加回出售土地損失58,259,112元。
（３）次按「財產或權利原為出價取得者，以交易時之成交價額
      ，減除原始取得之成本，及因取得、改良及移轉該項資產
      而支付之一切費用後之餘額為所得額。」為所得稅法第14
      條第1項第7類第1目所規定，且不分個人或營利事業均有
      其適用。再按個人或營利事業出售房屋交易所得，均係所
      得稅法第9條財產交易所得之一種，不分個人或營利事業
      均屬應稅所得。又按所得稅法第4條第1項第16款規定，個
      人及營利事業出售土地之所得屬免稅所得，故營利事業須
      將出售房地所得區分為出售土地之免稅所得及出售房屋之
      應稅所得。準此，原告承受擔保品後再行出售，仍應按出
      售房地所得區分為出售土地之免稅所得及出售房屋之應稅
      所得，自無例外，被告依法核定出售土地損失58,259,112
      元，尚無違誤，亦無違租稅平等原則。
（４）至原告主張財政部81年3月23日台財稅第810760044號函釋
      可驗證金融業出售債權質押物係屬債權之清償行為，與一
      般銷售行為確實不同乙節，查該函釋係對金融業出售營業
      人質押物，視同銷售行為，應依法報繳營業稅，與本件爭
      執營利事業所得稅無涉，原告之訴顯有誤解。另臺北高等
      行政法院93年度訴字第1844號判決，爭執項目係呆帳損失
      ，與本件案情有別，無援引適用問題。
（５）財政部94年10月26日第9404574090號函係規範關於資產管
      理公司因參與拍賣或聲明承受而取得不良債權抵押物之課
      稅方式，不應擴大解釋類推適用原告，分述如下：
    按銀行業承受擔保品之來源，係因貸放款未能收回，而將
      客戶提供之擔保品，經法定拍賣程序予以承受，以實際拍
      定價格入帳，認列為承受擔保品之成本，實質與銀行自公
      開市場買進土地並無不同。因之所獲清償金額不足原債權
      部分，則為債務人未償債務，即銀行剩餘之債權，銀行原
      則上應帳列為催收款項，仍繼續對債務人催收並計算應收
      利息。該不足部分，依財政部88年8月18日台財稅字第881
      935317號函釋規定，例外在符合銀行逾期放款催收款及呆
      帳處理辦法第6條及第7條之前提下，始得認列為認列呆帳
      損失。
    隨該項強制執行程序終結，銀行即取得擔保品（土地）所
      有權，其與債務人雙方債權與債務亦暫告一段落（即還多
      少，剩多少已告確定）。嗣後該已承受之土地如何如何處
      理及相關未償債務如何清理即無干係。易言之，其後銀行
      處分該土地（承受擔保品）之損益與原債務人及未償債務
      即屬分別獨立之交易，而非連續性交易行為。
    按營利事業出售土地與個人出售土地所得，同受所得稅法
      第4條及同法施行細則第8條之4規範，其處理程序與帳務
      處理方式，不得恣意為之。準此，若處分該土地價格不足
      當初承受價格時，銀行不能再對債務人主張增加債權，對
      處分標的之差額（即銷售價格與承受價格之差額），則應
      列為土地交易損失，於計算課稅所得額不得扣除。
    資產管理公司乃係承財政部對金融機構應儘速降低逾放比
      率，改善經營體質之期望，協助金融機構處理不良債權之
      管理公司，以金融機構金錢債權收買業務為其主要業務之
      一。資產管理公司處理承受擔保品之課稅規定，財政部93
      年9月23日台財稅第9304549470號函及財政部94年10月26
      日台財稅第9404574090號函釋均有規範，前函規範資產管
      理公司處理金融機構不良債權之成本費用售價及收益之認
      定，後函係前函之補充規定。又按前函六、規定：「資產
      管理公司以其所持有之金融機構不良債權抵繳法院拍賣價
      款，以承受抵押物，嗣後將所取得之抵押物出售予第3人
      ，應於承受抵押物時，認列處分不良債權損益，並於實際
      處分資產損益，依法課徵營利事業所得稅」。
    資產管理公司之營運模式相較於銀行自行拍賣抵押物取償
      ，雖多了債權移轉的環節，而不全然相同，惟兩者在承受
      抵押物與嗣後再行出售抵押物價格之差額，皆列為土地交
      易損益，處理並無不同，由財政部93年9月23日台財稅第9
      304549470號函釋例5可證。
（６）綜上所述，本件被告依據原告提供出售承受擔保品之損益
      計算資料，其中出售土地損失58,259,112元（土地承受價
      格235,476,997元－土地銷售售價177,217,885元），依所
      得稅法第4條及同法施行細則第8條之4規定，則應列為土
      地交易損失，於計算課稅所得額不得扣除，洵無違誤。原
      告主張帳列非營業損失－其他損失，核無足採。
（二）關於前5年核定虧損本年度扣除額部分：
（１）按「以往年度營業之虧損，不得列入本年度計算。但公司
      組織之營利事業，會計帳冊簿據完備，虧損及申報扣除年
      度均使用第77條所稱藍色申報書或經會計師查核簽證，並
      如期申報者，得將經該管稽徵機關核定之前5年內各期虧
      損，自本年純益額中扣除後，再行核課。」為所得稅法第
      39條所明定。
（２）原告列報前5年核定虧損本年度扣除額0元，經被告查核結
      果，核定全年所得額438,823,156元，減除出售證券利得
      266,067,342元及銀行國際金融業務分行（OBU）所得159,
      441,530元，加出售土地損失58,259,112元後，純益額為
      71,573,396元，因原告尚有未扣除之86年及88年核定虧損
      額70,039,283元及420,995,507元，被告認其會計簿據完
      備，如期申報且無違章漏稅情事，遂核定以86年度虧損額
      70,039,283元及88年虧損額1,534,113元，自本年度核定
      純益額71,573,396元扣除，盈虧互抵後，核定課稅所得額
      為0元。是被告調整原告出售土地損失58,259,112元，既
      無違誤，被告依法主動將前5年虧損扣除額核定為71,573,
      396元，洵無不合。
    理  由
一、按「左列各種所得，免納所得稅：．．．十六、個人及營利
    事業出售土地，或個人出售家庭日常使用之衣物、家具，或
    營利事業依政府規定為儲備戰備物資而處理之財產，其交易
    之所得。」「依本法第四條第一項第十六款第一目規定，個
    人或營利事業出售之財產，其交易所得免稅者，如有交易損
    失，亦不得扣除。」為所得稅法第4條第1項第16款第1目及
    同法施行細則第8條之4所明定。又「以往年度營業之虧損，
    不得列入本年度計算。但公司組織之營利事業，會計帳冊簿
    據完備，虧損及申報扣除年度均使用第七十七條所稱藍色申
    報書或經會計師查核簽證，並如期申報者，得將經該管稽徵
    徵機關核定之前五年內各期虧損，自本年純益額中扣除後，
    再行核課。」則為同法第39條規定。
二、本件原告89年度營利事業所得稅結算申報，因出售其所營貸
    款業務之借款人無力清償所承受之擔保品，列報擔保品（包
    括房屋及土地）處分損失（帳列非營業損失－其他損失）11
    8,815,876元，經被告按法院拍定價格認定承受擔保品之成
    本，就其出售土地擔保品之損失核定為土地交易損失，調增
    免稅之出售土地損失58,259,112元，並調增動用前5年核定
    虧損未扣除額71,573,396元等情，分別為兩造所自陳，並有
    被告89年度營利事業所得稅結算申報核定通知書、復查決定
    書附原處分卷可稽，自堪認定。
三、而原告提起本件訴訟無非以：原告為金融銀行業者，以對外
    放款為主要業務之一，其因出售承受土擔保品之損失，以收
    回債權為目的所發生，與銀行就自有固定資產處分所生之損
    益不同，並該出售土地擔保品所生損失性質當屬呆帳損失，
    其認列不應過於嚴苛，故不應適用所得稅法第4條第1項第16
    款第1目及同法施行細則第8條之4以一般土地交易認列損益
    之規定。所得稅法就銀行業者出售承受土地擔保品之損失認
    列既乏明文規定，自應類推適用財政部94年10月26日台財稅
    字第9404574090號函釋關於資產管理公司因參與拍賣或聲明
    承受而取得不良債權抵押物之課稅方式，依原告為收回債權
    而出售土地擔保品予第3人時之價格為成本計算損益，方符
    實質課稅、量能課稅及平等原則等語，資為爭執。
四、經查：
（一）原告承受系爭土地擔保品之來源，係因貸放款未能收回，
      而將客戶提供之擔保品，經法定程序予以承受，其拍定價
      格即為承受擔保品之成本，實質與銀行自公開市場買進土
      地並無不同，此從原告將承受之擔保品，帳列其他資產科
      目，有原處分卷會計師簽證報告書第8頁所載：「其他資
      產．．．承受擔保品係依銀行法行使抵押權取得之不動產
      ，經抽核權利移轉證書、土地及建築所有權狀等相關憑證
      與帳載核對相符。」足徵明瞭。次查，所得稅法第4條第1
      項第16款規定，營利事業出售土地交易之所得既免納所得
      稅，是如有交易損失，同理亦不得扣除，所得稅法施行細
      則第8條之4本於斯旨訂定，自得適用。準此，原告列報其
      他損失項下之出售承受擔保品土地損失58,259,112元，於
      計算課稅所得額時，自不得扣除。至於原告承受擔保品抵
      償債權，所獲清償金額不足原債權部分，則為債務人未償
      債務，即原告之剩餘債權，應帳列為催收款項，仍繼續對
      債務人催收並計算應收利息。該不足部分，依財政部88年
      8月18日台財稅字第881935317號函釋規定，例外在符合銀
      行逾期放款催收款及呆帳處理辦法第6條及第7條之前提下
      ，始得認列為認列呆帳損失。換言之，原告承受土地後如
      何處理該土地與未償債務之清理係屬二事，亦即原告嗣後
      處分承受之土地所生損失與未償債務應否認列為呆帳損失
      ，二者構成要件及帳務處理各不相同，原告主張上開土地
      交易所生損失屬呆帳損失，故應依原告為收回債權而出售
      土地擔保品予第3人時之價格為成本計算損益云云，顯非
      可取。
（二）次按「資產管理公司就已取得執行名義之金融機構不良債
      權，向法院申請強制執行，其因參與拍賣或聲明承受而取
      得該不良債權之抵押物時，已與第三人達成買賣該抵押物
      之合意，嗣後並依買賣契約書約定之交易價格完成交易者
      ，資產管理公司得以其與該第三人之實際交易價格作為取
      得該抵押物之成本，並分別計算處分不良債權及抵押物之
      損益。」為財政部94年10月26日台財稅第9404574090號函
      釋在案。查，資產管理公司乃係承財政部對金融機構應儘
      速降低逾放比率，改善經營體質之期望，協助金融機構處
      理不良債權之管理公司。以金融機構金錢債權收買業務為
      其主要業務之一。關於資產管理公司處理承受擔保品之課
      稅規定，財政部93年9月23日台財稅第9304549470號函及
      前引財政部94年10月26日台財稅第9404574090號函均有規
      範，前函規範資產管理公司處理金融機構不良債權之成本
      費用售價及收益之認定，後函係前函之補充規定。依前函
      規定：「．．六、資產管理公司以其所持有之金融機構不
      良債權抵繳法院拍賣價款，以承受抵押物，嗣後將所取得
      之抵押物出售予第三人，應於承受抵押物時，認列處分不
      良債權損益，並於實際處分資產損益，依法課徵營利事業
      所得稅」之意旨，可知資產管理公司之營運模式相較於銀
      行自行拍賣抵押物取償，雖多了債權移轉的環節，而不全
      然相同，惟二者在承受抵押物與嗣後再行出售抵押物價格
      之差額，皆列為土地交易損益，並該土地交易損益與債權
      之損益分係本於不同基礎認列甚明。原告訴稱財政部94年
      10月26日台財稅第9404574090號函釋就資產管理公司因參
      與拍賣或聲明承受而取得不良債權抵押物嗣再出售予第3
      人時，其債權回收之損益計算，係以出售擔保品予第3人
      時之價格為成本云云，顯係誤解，故原告援引財政部上開
      函釋主張被告未類推適用上開函釋以其承受土地後自行出
      售之價格作為取得擔保品之成本，計算處分該土地擔保品
      之損益課稅，違反平等原則、實質課稅及量能課稅原則云
      云，即非可採。
（三）又原告主張財政部81年3月23日台財稅第810760044號函可
      驗證金融業出售債權質押物係屬債權之清償行為，與一般
      銷售行為確實不同乙節，查上開函釋係謂：「金融業出售
      債務人設定動產質權之質押物，係以清償其債權為目的，
      其所得取得之價金．．．應准免徵營業稅。」核係對金融
      業出售營業人質押物，視同銷售行為，應依法報繳營業稅
      所為之解釋，與本件爭執營利事業所得稅無涉，原告之主
      張顯有誤解而非可採。又原告援引之台北高等行政法院93
      年度訴字第1844號判決，爭執項目係呆帳損失與本件案情
      有別，自無援引適用問題，原告援引上開判決主張被告就
      系爭出售土地擔保品之損失，應准予認列並於所得額中扣
      除，否則過於嚴苛云云，殊非可採。
（四）末查，原告列報前5年核定虧損本年度扣除額0元，經被告
      查核結果，核定本年度全年所得額438,823,156元，減除
      出售證券利得266,067,342元及銀行國際金融業務分行（
      OBU ）所得159,441,530元加出售土地損失58,259,112元
      後，純益額為71,573,396元，因原告尚有未扣除之86年及
      88年核定虧損額70,039,283元及420,995,507元，為原告
      所不爭，並有損益及課稅所得審查報告附原處分卷（覆核
      報告卷）可稽。被告認原告會計簿據完備，如期申報且無
      違章漏稅情事，乃核定以86年度虧損額70,039,283元及88
      年虧損額1,534,113元，自本年度核定純益額71,573, 396
      元扣除，盈虧互抵後，核定課稅所得額為0元，揆諸前引
      所得稅法第39條規定，並無不合。原告徒以被告未斟酌本
      件與一般土地資產交易所生損失有別之實情，率認屬於一
      般土地交易，核認原告出售土地擔保品之損失不得列為年
      度所得減項，調增免稅之售土地損失58,259,112元，並動
      用前5年核定虧損未扣除額云云，資為爭執，亦非可採。
五、綜上所述，原告之主張並不可採。從而，被告依所得稅法第
    4條第1項第16款第1目、第39條及同法施行細則第8條之4之
    規定，按法院拍定價格認定原告承受擔保品之成本，就其出
    售土地擔保品之損失核定為土地交易損失，調增免稅之出售
    土地損失58,259,112元，並調增動用前5年核定虧損未扣除
    額71,573,396元，並無違誤，訴願決定予以維持，亦無不合
    。原告起訴意旨求為撤銷，為無理由，應予駁回。
據上論結，本件原告之訴為無理由，依行政訴訟法第195條第1項
後段、第98條第3項前段，判決如主文。
中    華    民    國    95    年     6    月   30     日
                  第二庭審判長法  官    江幸垠
                              法  官    戴見草
                              法  官    簡慧娟
以上正本係照原本作成。
如不服本判決，應於判決送達後20日內向本院提出上訴書狀，其
未表明上訴理由者，應於提起上訴後20日內向本院提出上訴理由
書（須按對造人數附繕本）；如於本判決宣示或公告後送達前提
起上訴者，應於判決送達後20日內補提上訴理由書（須附繕本）
。未表明上訴理由者，逕以裁定駁回。
提起上訴應預繳送達用雙掛號郵票7份（每份34元）。
中    華    民    國    95    年     6    月   30     日
                              書記官    楊曜嘉


司法院資訊處製作；財團法人民間司法改革基金會備份。
